臺灣士林地方法院小額民事判決
                                   111年度士小字第577號 
原      告  明台產物保險股份有限公司

法定代理人  長瀬耕一


訴訟代理人  陳振盛  
被      告  彭耀堂  

訴訟代理人  彭耀棋  
上列當事人間侵權行為損害賠償事件，本院於民國111年3月30日
言詞辯論終結，本院判決如下：
    主  文
被告應給付原告新臺幣貳萬玖仟零柒拾陸元，及自民國一百一十
一年三月十三日起至清償日止，按年息百分之五計算之利息。
訴訟費用新臺幣壹仟元由被告負擔。
本判決得假執行。　　
    事實及理由要領
一、按因侵權行為涉訟者，得由行為地之法院管轄，民事訴訟法
    第15條第1項定有明文；查本件原告主張之侵權行為地為臺
    北市士林區，本院自有管轄權。
二、原告起訴主張：被告於民國109年9月26日下午5時17分許，
    駕駛訴外人永笙汽車租賃有限公司所有車牌號碼000-0000號
    營業用小貨車（下稱A車），行經臺北市士林區承德路四段
    與中正路口處，因左轉彎時未保持行車安全距離而撞擊原告
    承保之訴外人許樹珍所有由訴外人司徒惠康駕駛之車牌號碼
    000-0000號自用小客車（下稱B車），致B車受有損害，因B
    車曾向原告投保車體損失險，事故發生時尚在保險期間內，
    原告業依保險契約賠付該車之必要修復費用，共計新臺幣（
    下同）29076元（其中工資費用：6300元，烤漆費用：22776
    元），並依保險法第53條之規定取得代位求償權，爰依侵權
    行為損害賠償及保險代位請求權之法律關係提起本件訴訟，
    並聲明被告應給付原告29076元，及自起訴狀繕本送達翌日
    起至清償日止，按年息百分之五計算之利息。
三、被告則以：其並不否認於前揭時地駕駛A車撞擊B車之事實，
    但認為B車之葉子板受損，並非因被告碰撞所致，而認估價
    單上第1、2、3、5、8項不應賠償等語資為抗辯。
四、得心證之理由：
  ㈠按因故意或過失，不法侵害他人之權利者，負損害賠償責任
    ；又汽車、機車或其他非依軌道行駛之動力車輛，在使用中
    加損害於他人者，駕駛人應賠償因此所生之損害；又不法毀
    損他人之物者，被害人得請求其物因毀損所減少之價額，民
    法第184條第1項前段、第191條之2、第196條分別定有明文
    。次按，物被毀損時，被害人除得依民法第196條請求賠償
    外，並不排除民法第213條至第215條之適用；另依民法第19
    6條請求賠償物被毀損所減少之價額，得以修復費用為估定
    之標準，但以必要者為限（例如：修理材料以新品換舊品，
    應予折舊），最高法院77年度第9次民事庭會議決議參照。
    又按，被保險人因保險人應負保險責任之損失發生，而對於
    第三人有損失賠償請求權者，保險人得於給付賠償金額後，
    代位行使被保險人對於第三人之請求權；但其所請求之數額
    ，以不逾賠償金額為限，保險法第53條第1項亦有明文。
  ㈡經查，原告主張被告於上開時地駕駛A車因前揭過失與原告所
    承保而由訴外人駕駛之B車發生碰撞，而由其依保險契約賠
    付修復費用29076元之事實，業據其提出與其所述相符之估
    價單、電子發票、汽車險賠款同意書、汽車保險單、駕駛執
    照、行車執照、道路交通事故當事人登記聯單、汽車險理賠
    申請書、車損照片等影本為證，並有本院依職權向臺北市政
    府警察局交通警察大隊調取之道路交通事故初步分析研判表
    、現場圖、補充資料表、A3類道路交通事故調查紀錄表、疑
    似道路交通事故肇事逃逸追查表、當事人登記聯單、車損照
    片等肇事資料在卷可稽，且經本院當庭勘驗B車行車紀錄器
    影像檔案，而製有案發過程畫面擷圖資料在卷可稽，復為被
    告所不爭執，是此部分之事實，堪認為真正。又被告雖辯稱
    B車葉子板處受損非其所致，而認不應賠償前開估價單上第1
    、2、3、5、8項所示修復費用云云，然依前開補充資料表所
    示，其上記載B車損壞部位為右前車頭，核與前開肇事資料
    內車損照片所示B車受損位置相符，且依該肇事資料內車損
    照片所示，B車右前葉子板確呈凹陷狀之受損，參以前開案
    發過程畫面擷圖所示兩車碰撞情形及斯時車身相對高度，堪
    認B車葉子板之受損確為被告所致；另依原告所提出之前開
    估價單所示，B車修繕處多位於右側前方保險桿與葉子板，
    參照前開車損照片所示B車受損情形，堪認前開估價單內所
    載維修項目與B車之車損位置尚屬相符，且其上所載修復方
    式亦屬合理，則被告徒以前詞為辯，復未提出任何證據以實
    其說，尚非可採，是原告自得依上開法律關係，請求被告給
    付B車之車輛修復費用29076元。
　㈢又給付無確定期限者，債務人於債權人得請求給付時，經其
    催告而未為給付，自受催告時起，負遲延責任；其經債權人
    起訴而送達訴狀，或依督促程序送達支付命令，或為其他相
    類之行為者，與催告有同一之效力；又遲延之債務，以支付
    金錢為標的者，債權人得請求依法定利率計算之遲延利息；
    又應付利息之債務，其利率未經約定，亦無法律可據者，週
    年利率為百分之五，民法第229條第2項、第233條第1項前段
    、第203條分別定有明文。查本件請求被告給付侵權行為損
    害賠償事件，未經原告舉證證明定有期限，應認屬未定期限
    債務，依上開規定，被告應自受催告時起始負遲延責任，而
    本件起訴狀繕本，業於111年3月2日寄存送達於被告，此有
    送達證書附卷可參，是原告就上揭所得請求之金額，尚得請
    求自起訴狀繕本寄存送達生效之翌日即111年3月13日起至清
    償日止，按年息百分之五計算之利息。從而，原告依上開法
    律關係，求為判決如主文第1項所示，為有理由，應予准許
    。
五、本件事證已臻明確，兩造其餘攻擊防禦方法及舉證，經核與
    判決結果不生影響，無逐一論列之必要，併予敘明。　　　
六、本件係就民事訴訟法第436條之8第1項適用小額程序所為被
    告敗訴之判決，依同法第436條之20規定，應依職權宣告假
    執行，並依職權確定訴訟費用額為1000元（第一審裁判費）
    ，應由被告負擔。　
中　　華　　民　　國　　111 　年　　4 　　月　　20  　日
                  士林簡易庭  法  官  黃雅君
　　　　　　　　　
以上正本係照原本作成。　　　　　　　　　　　
如不服本判決，應於送達後20日內，向本院提出上訴狀並應記載
上訴理由，表明關於原判決所違背之法令及其具體內容與依訴訟
資料可認為原判決有違背法令之具體事實，如於本判決宣示後送
達前提起上訴者，應於判決送達後20日內補提上訴理由書（須附
繕本）。
中　　華　　民　　國　　111 　年　　4 　　月　　20　　日
                              書記官　吳俊明